【裁判字號】    90,交抗,364
【裁判日期】    900919
【裁判案由】    違反道路交通管理處罰條例
【裁判全文】
臺灣高等法院交通事件裁定                        九十年度交抗字第三六四號
    抗  告  人  甲○○
    即受處分人
右抗告人因違反道路交通管理處罰條例案件，不服臺灣士林地方法院九十年度交聲字
第三０五號，中華民國九十年七月三十一日裁定，提起抗告，本院裁定如左：
    主  文
抗告駁回。
    理  由
一、抗告意旨略以：「本人接收紅單不慎遺失，無法繳交而無繳費更無從銷案，然透
    過電腦語音查詢數十次，均顯示無違規紀錄，故本人無法受理補繳費之事宜，難
    道這種疏失與不便民的後續服務斷層沒有補救措施，卻要以增加罰款與記點來處
    罰，隧道換左車道行駛係罰三千元，因遺失罰單無從繳交，不能用過期加罰六千
    元並記點來加重處罰，請予公平合理處理」等語。
二、按道路交通管理處罰條例第三十三條第一項及第六十三條第一項第一款規定：汽
    車駕駛人於高速公路或設站管制之道路，而不遵管制之規定者，處汽車駕駛人新
    臺幣三千元以上六千元以下罰鍰；汽車駕駛人，違反第三十三條之規定者，除依
    原條款處罰鍰外，並記違規點數一點。又本條例所定罰鍰之處罰，行為人接獲違
    反道路交通管理事件通知單後，應於十五日內，到達指定處所聽候裁決。但行為
    人認為舉發之事實與違規情形相符者，得不經裁決，逕依各該條款罰鍰最低額，
    自動向指定之處所繳納結案。前項罰鍰繳納處理程序及繳納機構，由交通部會同
    內政部定之。道路交通管理處罰條例第九條亦定有明文。再違反道路交通管理事
    件行為人，未依規定自動繳納罰鍰，或未依規定到案聽候裁決，處罰機關應於一
    個月內依標準表逕行裁決之。違反道路交通管理事件統一裁罰標準及處理細則第
    四十四條，復有明文。
三、經查，本件抗告人即受處分人甲○○於民國（下同）八十九年十二月一日十四時
    二十分，駕駛車號EY7982號自用小客車，於高道三號公路北向處中和隧道內設有
    禁止變換車道標線處，任意變換車道，被內政部警政署國道公路警察局第六隊舉
    發，並填載舉發違反道路交通管理事件通知單（公警局交字第Z00000000號）交
    由受處分人甲○○簽收，其上並載明應到案日期為八十九年十二月十六日，然其
    並未依道路交通管理處罰條例第九條第一項但書規定，不經裁決，逕依罰鍰最低
    額，自動向指定處所繳納結案，原處分機關臺北巿交通事件裁決所於九十年五月
    七日以北市裁三字第駕裁22-Z00000000號裁決書，裁處受處分人罰鍰新台幣六千
    元，並記違規點數一點，此有舉發違反道路交通管理事件通知單、裁決書在卷可
    查。
四、抗告人對該裁決提出異議略以：「中和隧道中後段係單白線超車內線，警員執勤
    非開警車攔車開單，但簽收紅單後不慎遺失，經多次電腦語音查詢，都說沒違規
    ，才接到裁決書」等語。
五、原審裁定則以：「證人即取締員警陳瑞鴻到庭明確證稱：當日係著制服駕駛車頂
    設有警示燈之偵防車在國道三號公路中和隧道內取締受處分人在隧道內變換車道
    ，中和隧道全線均劃設有雙白實線，不能變換車道。且縱在其他同時劃設白實與
    白虛線之路段，車輛亦僅能自內側車道變換至外側車道下交流道，並不能自右側
    車道變換至左側車道等語。本件受處分人坦承在中和隧道內自右側車道變換至左
    側車道，其違規事實明確。受處分人復坦承有收受舉發違反道路交通管理事件通
    知單，則該通知單上既已載明到案日期為八十九年十二月十六日，受處分人自不
    能諉為不知。至臺北市交通事件裁決所之電話查詢車輛違規情形系統是否有登載
    無該違規紀錄，於本案均不生影響」等。認原處分機關據以裁處受處分人罰鍰新
    台幣六千元，並記違規點數一點，並無不合。依道路交通案件處理辦法第十九條
    規定，以本件異議為無理由，予以駁回，經核無不合。抗告人抗告意旨並不否認
    其違規，但以遺失通知單為由，要求以最低額處罰，然其所請與法定要件不合，
    且與其所陳之便民無關，其仍執前詞指摘原裁定違誤，為無理由，應予駁回。
據上論斷，應依道路交通案件處理辦法第二十六條，刑事訴訟法第四百十二條，裁定
如主文。
中      華      民      國      九十        年    九    月      十九    日
                            臺灣高等法院交通法庭
                                審判長法  官  吳  啟  民
                                      法  官  林  瑞  斌
                                      法  官  施  俊  堯
右正本證明與原本無異。
不得再抗告。
                                      書記官  顏  志  豪
中      華      民      國      九十        年    九    月      十九    日


司法院資訊處製作；財團法人民間司法改革基金會備份。
